【裁判字號】    98,抗,171
【裁判日期】    980715
【裁判案由】    拍賣抵押物
【裁判全文】
臺灣板橋地方法院民事裁定               98年度抗字第171號
抗  告  人  甲○○
相  對  人  大眾商業銀行股份有限公司
法定代理人  乙○○
上列抗告人因與相對人大眾商業銀行股份有限公司間拍賣抵押物
事件，對於中華民國98年 6月12日臺灣板橋地方法院98年度司拍
字第909 號裁定提起抗告，本院裁定如下：
    主  文
抗告駁回。
抗告程序費用新臺幣壹仟元由抗告人負擔。
    理  由
一、按抵押權人，於債權已屆清償期，而未受清償者，得聲請法
    院拍賣抵押物，就其賣得價金而受清償，民法第873 條第1
    項定有明文。次按聲請拍賣抵押物，原屬非訟事件，祇須其
    抵押權已經依法登記，並登記之清償期已屆滿而未受清償時
    ，法院即應為許可拍賣抵押物之裁定；如對於此項法律關係
    有爭執時，亦應由有爭執之人另行提起訴訟，以求解決，不
    得僅依抗告程序聲明其爭執，並據為廢棄拍賣抵押物裁定之
    理由（最高法院70年度臺抗字第197 號裁定意旨、同51年10
    月8 日民刑庭總會決議(三)可資參照）。
二、本件相對人主張對於抗告人有原裁定所載之債權，並以原裁
    定主文所示之不動產設定最高限額抵押權，且經依法登記，
    該債權又已屆清償期而未受清償，有相對人提出之他項權利
    證明書、不動產登記簿謄本、抵押權設定契約書及其他特約
    事項、授信約定書、借據等影本為證，原法院據以准許相對
    人拍賣抵押物之聲請，即無不當。抗告意旨略以：相對人主
    張抗告人積欠債務新臺幣（下同）855,619 元，經其向相對
    人查詢債務明細及金額計算方式，相對人之承辦人僅含糊回
    答約有60餘萬元、45萬元不一，對於如何計算則不予回答，
    且相對人亦未提出借據相關文件，顯然另有隱情，故相對人
    應將債務提示予抗告人，否則應予裁定駁回等語。經查，聲
    請拍賣抵押物係屬非訟事件，法院僅得為形式上之審查，且
    法院所為准駁之裁定，無確定實體法上法律關係存否之性質
    ，於債權及抵押權之存否並無既判力，已如前述，是抗告人
    就上開爭執事項，應另循實體訴訟，以求解決，核非屬非訟
    法院性質之原裁定所得審究。茲抗告人乃提起抗告，請求廢
    棄原裁定，難謂有理由，應予駁回。
三、據上論結，本件抗告為無理由，依非訟事件法第46條、第21
    條第2 項、第24條第1 項、民事訴訟法第495 條之1 第1 項
    、第449 條第1 項、第78條，裁定如主文。
中    華    民    國    98    年    7     月    15    日
              民事第一庭    審判長法  官  李世貴
                                  法  官  黎文德
                                  法  官  高文淵
正本係照原本作成。
本裁定不得再抗告。
中    華    民    國    98    年    7     月    15    日
                                  書記官  許慧貞


司法院資訊處製作；財團法人民間司法改革基金會備份。
